---
title: "EDA buscas"
output: html_notebook
---

O objeto principal da análise são as buscas e a navegação depois da busca. Criamos esses dados a partir dos dados originais da wikimedia em `/data/search_data.csv`. 

Aqui, exploramos esses dados. 

```{r setup, results='hide'}
library(tidyverse)
library(here)
library(scales)
library(lubridate)
library(ggstance)
library(broom)
library(ggpubr)
library(reshape2)
theme_set(theme_bw())
```

```{r ETL, results='hide'}
buscas = read_csv(here::here("data/search_data.csv")) %>% 
    mutate(session_date = stamp("1 Jan, 1999")(date(session_start_date))) %>% 
    rename(session_datetime = session_start_date,
           session_timestamp = session_start_timestamp) %>%
    mutate(session_result = ifelse(results == 0, "zero results", ifelse(num_clicks > 0, "clickthrough", "no clicks")))
```
A partir das informações do [wikimedia-research](https://github.com/wikimedia-research/Discovery-Hiring-Analyst-2016), vemos que a empresa se interessa pelas métricas:

- *clickthrough rate*: Proporção das buscas que o usuário clicou em um resultado;
- *zero results rate*: Proporção das buscas com 0 resultados.

Podemos separar cada sessão e classificar da maneira acima: "clickthrough" e "zero results", além de um "no clicks" que corresponde a sessões com algum resultado, mas o usuário não clicou em nenhum deles. A distribuição entre as sessões desses tipos segue abaixo.

```{r, results='hide', fig.width=7}
hpRst = buscas %>% ggplot(aes(x = session_result)) +
       geom_histogram(stat = "count")

lhpRst = buscas %>% ggplot(aes(x = session_result)) +
       geom_histogram(stat = "count") + scale_y_log10()

vpRst = buscas %>% ggplot(aes(y = session_datetime, x = session_result)) +
       geom_point() + geom_violin(scale = "count") +
       scale_y_datetime(date_labels = "%b %d %H:%M", date_breaks = "12 hour")

ggarrange(ggarrange(hpRst, lhpRst),
          vpRst, ncol = 1)
```

Há mais sessões "clickthrough" do que "zero results", por uma margem pequena. A grande da maioria das sessões cai no caso de "no clicks".

```{r}
buscasDiarias = buscas %>% group_by(session_date) %>%
    summarise(clickthrough_rate = sum(session_result == "clickthrough")/n(),
              zero_results_rate = sum(session_result == "zero results")/n())

lpRt = buscasDiarias %>% melt(id = "session_date") %>% ggplot(aes(x = session_date, y = value, color = variable, group = variable)) + 
    geom_line()
lpRt
```

